# 请教陈版主关于分公司的问题

提问人：hl1314526 时间：2017-06-08 14:20:11
陈版主你好： 我们公司是一家酒店连锁企业，现在在外地个体工商户手上收购了一家旅馆（不含房产，房产均系租赁），然后将其变成我们的分公司，收购价款是按照一揽子协议达成的，也没有进行资产评估，个体户只给了我们一个资产清单。这个分公司和总公司统一核算，不单独设置账套，这种情况下应该如何进行账务处理？？？如果这个分公司与总公司分别核算又该如何进行账务处理？？？合并报表层面又该如何分别进行处理？？？

回答人：chenyiwei
不管采用何种核算模式，都应当对被收购的旅馆的资产、负债进行全面清查和评估（包括现有的房屋租约，如果约定的租金显著高于或低于当前的公允租金，则需考虑确认无形资产或亏损合同），确定其公允价值。在此基础上，不论采用何种核算模式，在最终汇总报表层面都应体现出非同一控制下合并的处理原则，即各项可辨认资产、负债按公允价值计量，收购成本与可辨认净资产公允价值之差为商誉或负商誉。

提问人：呼叫帮助 时间：2017-07-17 08:30:17
现有的房屋租约，如果约定的租金显著高于或低于当前的公允租金，则需考虑确认无形资产或亏损合同，这句话怎么理解？

回答人：chenyiwei
如果随着企业合并带入的原有租约的租金显著低于购买日的租金市价，则表明购买方获得了一项有利的合同，应就未来剩余租赁期间可节约的租金现值确认一项无形资产；反之则为亏损合同，应确认预计负债。